臺灣高等法院臺中分院刑事判決　　　　　　　　　　九十四年度上易字第五八二號
　　上　訴　人　臺灣彰化地方法院檢察署檢察官
　　被　　　告　甲○○
右上訴人因被告違反家庭暴力防治法案件，不服臺灣彰化地方法院九十四年度易字第
二五一號中華民國九十四年三月二十八日第一審判決（起訴案號：臺灣彰化地方法院
檢察署九十四年度偵字第五一二號），提起上訴，本院判決如左：
    主      文
原判決撤銷。
本件公訴不受理。
    理      由
一、公訴意旨略以：被告甲○○係告訴人乙○○之夫，二人間具有家庭暴力防治法第
    三條第一款所定之家庭成員關係。甲○○曾於民國（下同）九十三年十一月二十
    四日經臺灣彰化地方法院依家庭暴力防治法第十三條規定，以九十三年度家護字
    第五○九號民事通常保護令裁定令其不得對於乙○○實施身體或精神上不法侵害
    之行為、不得直接或間接對於乙○○為騷擾之行為，且應於保護令有效期間內完
    成戒除酒癮治療，並於九十三年十二月三十一日上午十時前，向彰化縣警察局和
    美分局報到，接受輔導之安排，詎甲○○未依法院命令前往報到，竟於九十四年
    一月九日十六時許，飲用酒類後，在彰化縣伸港鄉○○村○○路二十一之三號住
    處，因細故而以大聲辱罵及爭吵之方式直接騷擾乙○○，並以此方式對乙○○實
    施精神上不法侵害之行為，違反法院所為前述裁定。因認被告涉有違反家庭暴力
    防治法第五十條第一款、第二款、第五款之違反保護令罪嫌云云。
二、按被告死亡者，應諭知不受理之判決，刑事訴訟法第三百零三條第五款前段定有
    明文。查本件被告甲○○已於九十四年五月十一日死亡，有臺灣彰化地方法院檢
    察署相驗屍體證明書及個人除戶資料查詢結果等各一份在卷可稽（見本院卷第一
    八頁至第一九頁），依首開規定，自應諭知不受理之判決。原判決未及注意及此
    ，遽為論罪科刑之實體判決，核有違誤。檢察官上訴意旨雖未指摘及此，但原判
    決既有可議之處，應由本院將原判決予以撤銷，並另為不受理之判決，且不經言
    詞辯論為之。
三、又本件既應為不受理之判決，即與移送併辦部分（九十四年度偵字第一二三九號
    、第二七九二號）不生連續犯之裁判上一罪關係，是該移送併辦部分並非起訴效
    力所及，本院無法併予審判，應退回原移送機關另行適法處理，併此敘明。
四、據上論結，應依刑事訴訟法第三百六十九條第一項前段、第三百六十四條、第三
    百零三條第五款前段、第三百零七條，判決如主文。
中      華      民      國　    九十四     年     五      月   二十四 　日
                                臺灣高等法院臺中分院刑事第八庭
                                      審判長法  官  羅　得　村
                                            法　官  陳  毓  秀
                                            法　官　劉　榮　服
右正本證明與原本無異。
不得上訴。
                                            書記官  周　巧　屏
中      華      民      國　    九十四     年     五      月   二十四 　日
                                                                        Ｒ
